Inventaris van de archieven van de Nederlandse Bond van Volkshuizen (NBV); Nederlandse Bond voor Sociaal-Cultureel Vormingswerk, (1922) 1928-1979 (1982)
Nationaal Archief, Den Haag
- Leden van de NBV
  - Algemeen
    - Aktiviteiten van de Kriteria-kommissie mbt het opstellen van modellen voor zelfevaluatie door instellingen., 1972; 272
      Niet te verwarren met de door de ALV ingestelde Kommissie Kriteria en Voorwaarden (zie onder BELEIDSUITVOERING) De hier bedoelde kommissie is het gevolg van een overleg met CRM ambtenaren ivm schaarse Financiële middelen.
    - Sub-dossier, materiaal van de kriteriakommissie te gebruiken bij zelfevaluatie door instellingen., 272
  - Nieuwe Initiatieven
    - Nieuw werk in de provincies tot 1960, Groningen A/O., 107
      Zie ook correspondentie met de provinciale opbouworganen.
    - Nieuw werk in de provincies tot 1960, Groningen P/Z., 108
    - Nieuw werk in de provincies tot 1960, Friesland., 109
    - Nieuw werk in de provincies tot 1960, Drenthe., 110
    - Nieuw werk in de provincies tot 1960, Overijssel., 111
    - Nieuw werk in de provincies tot 1960, Gelderland A/G., 112
    - Nieuw werk in de provincies tot 1960, Gelderland H/O., 113
    - Nieuw werk in de provincies tot 1960, Gelderland P/Z., 114
    - Nieuw werk in de provincies tot 1960, Utrecht., 115
    - Nieuw werk in de provincies tot 1960, Noord-Holland A/G., 116
    - Nieuw werk in de provincies tot 1960, Noord-Holland H/O., 118
    - Nieuw werk in de provincies tot 1960, Noord-Holland P/Z., 117
    - Nieuw werk in de provincies tot 1960, Zuid-Holland A/G., 119
    - Nieuw werk in de provincies tot 1960, Zuid-Holland H/O., 120
    - Nieuw werk in de provincies tot 1960, Zuid-Holland P/Z., 121
    - Nieuw werk in de provincies tot 1960, Noord-Brabant., 122
    - Nieuw werk in de provincies tot 1960, Limburg., 123
    - Nieuw werk in de provincies tot 1960, Zeeland., 123A
    - Plaatselijke Uitvoeringsorganen, incidentele contacten met een aantal initiatieven en instellingen., 1961-1977; 388
- Financieel Archief
  - Boekhouding
    - Grootboeken., 1930 en 1931; 369
    - Grootboeken., 1932 en 1933; 369
    - Grootboeken., 1934, 1935 en 1936; 369
    - Grootboeken., 1949/50; 369
    - Grootboeken., 1951; 369
    - Grootboeken., 1952; 369
    - Grootboeken., 1953; 369
    - Grootboeken., 1954; 369
    - Grootboeken., 1955; 370
    - Grootboeken., 1956; 370
    - Grootboeken., 1957, 1e halfjaar; 370
    - Grootboeken., 1957/58; 370
    - Grootboeken., 1958/59; 370
    - Grootboeken., 1959/60; 371
    - Grootboeken., 1960/61; 371
    - Grootboeken., 1961/62; 371
    - Kas- en Giroboeken, kasboek., juni 1929 t/m juni 1938; 369
    - Kas- en Giroboeken, kasboek., juni 1938 t/m juli 1941; 369
    - Kas- en Giroboeken, inkomsten., 1941/42; 369
    - Kas- en Giroboeken, uitgaven., 1941/42; 369
    - Kas- en Giroboeken, rekening courant giro., okt. 1938/7-1-42; 369
    - Kas- en Giroboeken, kas en giro., juni 1948 t/m dec. 1950; 372
    - Kas- en Giroboeken, kas en giro., 1951; 372
    - Kas- en Giroboeken, kas en giro., 1952; 372
    - Kas- en Giroboeken, kas en giro., 1953; 372
    - Kas- en Giroboeken, kas en giro., 1954; 372
    - Kas- en Giroboeken, kas en giro., 1956; 372
    - Kas- en Giroboeken, kas en giro., 1957 1e halfjaar; 373
    - Kas- en Giroboeken, kas en giro., 1957/58; 373
    - Kas- en Giroboeken, kas en giro., 1958/59; 373
    - Kas- en Giroboeken, kas en giro., 1959/60; 373
    - Kas- en Giroboeken, kas en giro., 1961/62; 373
    - Kas- en Giroboeken, kasboek., juli 1960/okt. 1963; 373
    - Kas- en Giroboeken, kasboek., nov. 1963/april 1967; 373
    - Kas- en Giroboeken, kasboek., apr. 1967/april 1970; 373
  - Subsidieadministratie
    - Correspondentie met de instellingen., 1959-1962; 174
    - Correspondentie met de instellingen, B., 1962-1966; 392
    - Correspondentie met de instellingen, C/G., 1962-1966; 393
    - Correspondentie met de instellingen, H/K., 1962-1966; 394
    - Correspondentie met de instellingen, L/M., 1962-1966; 395
    - Correspondentie met de instellingen, H/P., 1962-1966; 396
    - Correspondentie met de instellingen, R., 1962-1966; 397
    - Correspondentie met de instellingen, R/U., 1962-1966; 398
    - Correspondentie met de instellingen, V/Z., 1962-1966; 399
    - Correspondentie met de instellingen, Div., 1962-1966; 400
    - Correspondentie met de instellingen, Div., 1962-1966; 401
    - Correspondentie met de instellingen, A., 1967-1968; 402
    - Correspondentie met de instellingen, B., 1967-1968; 403
    - Correspondentie met de instellingen, C/G., 1967-1968; 404
    - Correspondentie met de instellingen, H/K., 1967-1968; 405
    - Correspondentie met de instellingen, L/M., 1967-1968; 406
    - Correspondentie met de instellingen, N/O., 1967-1968; 407
    - Correspondentie met de instellingen, P/R., 1967-1968; 408
    - Correspondentie met de instellingen, R., 1967-1968; 409
    - Correspondentie met de instellingen, R/V., 1967-1968; 410
    - Correspondentie met de instellingen, W/Z., 1967-1968; 411
    - Subsidiebescheiden., Correspondentie met de instellingen.; 1966/1967 - 1970; 1969/1970; 412-428; totaal 17 dozen
      Indeling van de dossiers: algemene correspondentie, subsidiebeschikkingen crm, Financiële verslagen, begrotingen, personeelskaarten, etc.
      - Bestanddeel 1, 412
      - Bestanddeel 2, 413
      - Bestanddeel 3, 414
      - Bestanddeel 4, 415
      - Bestanddeel 5, 416
      - Bestanddeel 6, 417
      - Bestanddeel 7, 418
      - Bestanddeel 8, 419
      - Bestanddeel 9, 420
      - Bestanddeel 10, 421
      - Bestanddeel 11, 422
      - Bestanddeel 12, 423
      - Bestanddeel 13, 424
      - Bestanddeel 14, 425
      - Bestanddeel 15, 426
      - Bestanddeel 16, 427
      - Bestanddeel 17, 428
    - Correspondentie met de instellingen., 1971-1972; 429-451; 23 dozen
      - Bestanddeel 1, 429
      - Bestanddeel 2, 430
      - Bestanddeel 3, 431
      - Bestanddeel 4, 432
      - Bestanddeel 5, 433
      - Bestanddeel 6, 434
      - Bestanddeel 7, 435
      - Bestanddeel 8, 436
      - Bestanddeel 9, 437
      - Bestanddeel 10, 438
      - Bestanddeel 11, 439
      - Bestanddeel 12, 440
      - Bestanddeel 13, 441
      - Bestanddeel 14, 442
      - Bestanddeel 15, 443
      - Bestanddeel 16, 444
      - Bestanddeel 17, 445
      - Bestanddeel 18, 446
      - Bestanddeel 19, 447
      - Bestanddeel 20, 448
      - Bestanddeel 21, 449
      - Bestanddeel 22, 450
      - Bestanddeel 23, 451
    - Correspondentie met de instellingen., 1973-1974; 452-476; 25 dozen
      - Bestanddeel 1, 452
      - Bestanddeel 2, 453
      - Bestanddeel 3, 454
      - Bestanddeel 4, 455
      - Bestanddeel 5, 456
      - Bestanddeel 6, 457
      - Bestanddeel 7, 458
      - Bestanddeel 8, 459
      - Bestanddeel 9, 460
      - Bestanddeel 10, 461
      - Bestanddeel 11, 462
      - Bestanddeel 12, 463
      - Bestanddeel 13, 464
      - Bestanddeel 14, 465
      - Bestanddeel 15, 466
      - Bestanddeel 16, 467
      - Bestanddeel 17, 468
      - Bestanddeel 18, 469
      - Bestanddeel 19, 470
      - Bestanddeel 20, 471
      - Bestanddeel 21, 472
      - Bestanddeel 22, 473
      - Bestanddeel 23, 474
      - Bestanddeel 24, 475
      - Bestanddeel 25, 476
    - Financiële Bescheiden Ons Huis Amsterdam I, Centraal Bureau + Afdelingen., 1967-1972; 490
    - Afdelingen., 491
    - Financiële Verslagen Nieuw-Vennep - Secties., 1967-1969; 492
      Corresp. betr. centraal bureau opgenomen in serie correspondentie met de instellingen 1966/67 t/m 1972.
    - Begrotingen Niew-Vennep - Secties., 1968-1972; 492
    - Subsidie OK&W, exploitatie 19.. landelijk apparaat en instellingen (betr. Financiële verslagen)., 1947; 364
    - Subsidie OK&W, exploitatie 19.. landelijk apparaat en instellingen (betr. Financiële verslagen), 1948; 364
    - Subsidie OK&W, exploitatie 19.. landelijk apparaat en instellingen (betr. Financiële verslagen)., 1949; 364
    - Subsidie OK&W, exploitatie 19.. landelijk apparaat en instellingen (betr. Financiële verslagen)., 1950; 365
    - Subsidie OK&W, exploitatie 19.. landelijk apparaat en instellingen (betr. Financiële verslagen)., 1951; 365
    - Subsidie OK&W, exploitatie 19.. landelijk apparaat en instellingen (betr. Financiële verslagen)., 1952; 365
    - Subsidie OK&W, exploitatie 19.. landelijk apparaat en instellingen (betr. Financiële verslagen)., 1954; 385
    - Subsidie OK&W, exploitatie 19.. landelijk apparaat en instellingen (betr. Financiële verslagen)., 1955; 384
    - Subsidie OK&W, exploitatie 19.. landelijk apparaat en instellingen (betr. Financiële verslagen)., 1956; 384
    - Subsidie OK&W, exploitatie 19.. landelijk apparaat en instellingen (betr. Financiële verslagen)., 1957; 381
    - Subsidie OK&W, exploitatie 19.. landelijk apparaat en instellingen (betr. Financiële verslagen)., 1957/58; 381
    - Subsidie MaWe, exploitatie, landelijk bureau en instellingen (betr. Financiële verslagen)., 1954/55; 385
    - Financiële verslagen van de leden van de NBV., 1958-1959; 477
    - Financiële verslagen van de leden van de NBV., 1959-1960; 478
    - Financiële verslagen van de leden van de NBV., 1960-1961; 479
    - Financiële verslagen van de leden van de NBV., 1961-1962; 480
    - Financiële verslagen van de leden van de NBV., 1962-1963; 481
    - Financiële verslagen van de leden van de NBV, Buurtwerk, gecombineerd met bijzonder jeugdwerk en/of bijzonder volksontwikkelingswerk en Overige Huizen., 1963-1964; 482
    - Financiële verslagen van de leden van de NBV, Jeugdzaken (Bijzonder Jeugdwerk en eventueel bijzonder Volksontwikkelingswerk -nummers)., 1963-1964; 483
    - Financiële verslagen van de leden van de NBV, Bijzonder Jeugdwerk en eventueel bijzonder Volksontwikkelingswerk nummers., 1964-1965; 484
    - Financiële verslagen van de leden van de NBV, Bijzonder Maatschappelijk Gezinswerk, niet in de combinatie met bijzonder jeugdwerk en Buurtwerk, gecombineerd met bijzonder jeugdwerk en/of bijzonder volksontwikkelingswerk nummers., 1964-1965; 485
    - Financiële verslagen van de leden van de NBV, Bijzonder Jeugdwerk en eventueel bijzonder Volksontwikkelingswerk nummers., 1966; 487
    - Financiële verslagen van de leden van de NBV, Buurtwerk, gecombineerd met bijzonder jeugdwerk en/of bijzonder volksontwikkelingswerk nummers., 1966; 486
    - Financiële verslagen van de leden van de NBV, Bijzonder Maatschappelijk Gezinswerk, niet in de combinatie met bijzonder jeugdwerk nummers en nieuw werk., 1966; 488
    - Enquete Financiële gevolgen volgens concept nieuwe (rijks)-subsidieregelingen (JJW en SO) aan de hand van de Financiële verslagen der instellingen 1968 Enquete Financiële gevolgen volgens concept nieuwe (rijks)-subsidieregelingen (JJW en SO) aan de hand van de Financiële verslagen der instellingen 1969 (berekening subsidieverschillen)., 1968, 1969; 256
    - Correspondentie met Ministerie CRM + subsidiestaten., 1965-1969; 59
    - Correspondentie met Ministerie CRM + subsidiestaten., 1970 en 1971; 59
    - Correspondentie met Ministerie CRM + subsidiestaten., 1972; 59
    - Correspondentie met Ministerie CRM + subsidiestaten., 1973; 59
    - Correspondentie met Ministerie CRM + subsidiestaten., 1974-1975-1976-1977; 380
    - Balansen en Begrotingen landelijk apparaat., 1938-1951; 255
    - Subsidie OK&W, begrotingen 19.. landelijk apparaat en instellingen., 1949; 255
    - Subsidie OK&W, begrotingen 19.. landelijk apparaat en instellingen., 1951; 255
    - Subsidie OK&W, begrotingen 19.. landelijk apparaat en instellingen., 1952; 255
    - Subsidie OK&W, begrotingen 19.. landelijk apparaat en instellingen., 1953; 255
    - Subsidie OK&W, begrotingen 19.. landelijk bureau en instellingen., 1955; 383
    - Subsidie OK&W, begrotingen 19.. landelijk bureau en instellingen., 1956; 383
    - Subsidie OK&W, begrotingen 19.. landelijk bureau en instellingen., 1957; 383
    - Subsidie OK&W, begrotingen 19.. landelijk bureau en instellingen., 1958; 382
    - Subsidie OK&W, begrotingen 19.. landelijk bureau en instellingen., 1958/59; 382
    - Subsidie MaWe, begrotingen 19.. landelijk bureau en instellingen., 1956; 383
    - Subsidie MaWe, begrotingen 19.. landelijk bureau en instellingen., 1957; 383
    - Subsidies Massa Jeugdwerk OK&W, 'dokumentaire gegevens instellingen., 1952 en 1953; 385
    - Subsidie OK&W, overzichten van subsidies, verdeling subsidies instellingen., 1946-1950; 128
    - Subsidie OK&W, overzichten van subsidies, verdeling subsidies instellingen., 1951-1954; 128
    - Subsidie OK&W, overzichten van subsidies, verdeling subsidies instellingen., 1955-1957; 128
    - Begrotingen van de instellingen., 1960-1961; 492
    - Begrotingen van de instellingen., 1963-1964; 489
    - Begrotingen van de instellingen, Buurtwerk, gecombineerd met bijzonder jeugdwerk en/of bijzonder volksontwikkelingswerk, 1964-1965; 489
    - Begrotingen van de instellingen.Div., 1964-1965; 489
    - Correspondentie en Subsidie-bescheiden, Provincie Overijssel en Provincie Gelderland., 1967-1976, 1971-1976; 339
      Betr. subsidiering van de desbetreffende distriktsbureaus.
    - Correspondentie en Subsidie-bescheiden, Provincie Noord-Holland., 1953-1970; 339
      Betr. aanvankelijk subsidiering plaatselijk werk, naderhand de distriktsbureaus in de desbetreffende provincies.
    - Correspondentie en Subsidie-bescheiden, Provincie Zuid-Holland., 1952-1976; 339
    - Correspondentie en Subsidie-bescheiden, Provincie Zeeland., 1967-1976; 339
    - Correspondentie en Subsidie-bescheiden, Provincie Noord-Brabant., 1971-1976; 339
    - Correspondentie., 1962-1970; 493
      Distrikt Noord.
      Distrikt Oost.
      Distrikt Noord-West.
      Distrikt Zuid-West.
      Distrikt Zuid.
      Distrikt Rotterdam.
      Distrikt Amsterdam.
    - Correspondentie., 1971-1972; 494
      SBBN.
      NBV-Distrikt Oost.
      NBV-Distrikt Noord-West.
      NBV-Distrikt Zuid-West.
      NBV-Distrikt Zuid.
      Gemeenschappelijke Boekhouding (Zuid).
      RCV.
    - Correspondentie., 1973-1974; 495
      SBBN (Noord).
      Distrikt Brabant.
      Distrikt Limburg.
- Koepelorganisatie/sectie jeugdzorg van de Nederlandse Jeugd Gemeenschap.
  - Algemeen (v.a. 1954) oprichting, positie etc., 180
    Zie voor correspondentie over pensioenrechten dhr Tamsma, secretaris van de Sectie: Arbeidsvoorwaarden Club-, Buurt- en Wijkhuizen, Pensioenvoorzieningen voor werknemers welke voor 1.1.74 in dienst waren van het wbc.
  - Vergaderingen., 1954 t/m 1956; 180
  - Vergaderingen., 1957 en 1958; 180
  - Vergaderingen., 1959 t/m 1964; 181
  - Vergaderingen., 1965; 181
  - Vergaderingen., 1966, 1e halfjaar; 181
  - Vergaderingen., 1966, 2e halfjaar; 182
  - Vergaderingen., 1967, 1e halfjaar; 182
  - Vergaderingen., 1967, 2e halfjaar; 182
  - Vergaderingen., 1968, 1e halfjaar; 183
  - Vergaderingen., 1968, 2e halfjaar; 183
  - Vergaderingen 1969 t/m mei (opheffing)., 183
  - Commissie Rechtspositieregeling, aktiviteiten., 1965-1966; 185
  - Commissie Rechtspositieregeling, aktiviteiten., 1967-1968; 185
    Voor vervolg zie Landelijk Overleg Arbeidsvoorwaarden Club-, Buurt- en Wijkhuizen (LOAC) en Werkgeversvereniging Wijk- Buurt- en Clubhuizen (WWBC).
  - AVRO-aktie 'Alles op één kaart'., 27 januari - 19 mei 1959; 184
  - Financiële steun door het Nederlands Comité Kinderpostzegels., 1962/63 t/m 1968; 184
  - BUMA-commissie., VARA-Speelgoedaktie.; 1963-1968; 1964-1969; 186
    Zie ook AKTIVITEITEN M.B.T. DIENST VERLENING - Buma-regeling voor plaatselijke instellingen corresp. m.b.t. contracten en uitvoering van de regeling.
  - Commissie Opleidingen resp. Commissie Deskundigheidsbevordering., 1966-1968; 186
  - 3 films over wijk,- club- en buurthuiswerk uitgebracht door Socutera., 1968-1970; 186
  - Redaktiecommissie 'Dokumentatie'., 1966-1968; 186
  - Sectiecommissie 'Vrije Vaart'., Dia Pocket Projekt Leven en Laten Leven.; 1963/febr.1967; 1963-1967; 186
  - 'Overige' correspondentie., 1961-1967; 186
    w.i. correspondentie Opbrengst gelukstelegrammen 1956/1959
- Externe Kontakten
  - Landelijke Begeleidingsorganisaties (Zusterorganisaties)
    - Landelijke Vereniging Clubhuiswerk (voorheen Landelijke Stg. Clubhuizen voor de ongeorganiseerde arbeidsjeugd), organisatie, relatie met de NBV., 1947-1966; 261A
      Zie ook DB-vergadering 14/12/50 en dossier met notities over de plaats van de Bond in de Nederlandse Samenleving 1940/1960.
    - Landelijke Vereniging Clubhuiswerk (voorheen Landelijke Stg. Clubhuizen voor de ongeorganiseerde arbeidsjeugd), contractraad 1957/1965, overleg met een aantal landelijke koepels voor clubhuiswerk over leiderstraining., 261A
    - Landelijke Hervormde Stg. voor Bijzonder Jeugd- en Volwassenenwerk (voorheen Sectie Jeugdzorg van de Hervormde Jeugdraad)., 1952-1969; 261A
    - Katholieke Nationale Stichting voor Bijzonder Gezins- en Jeugdwerk., 1959-1966; 261A
    - Jaarverslagen van Evangelisch Herstel op Bouw., 1962/63 en 63/64; 261A
    - jaarverslagen van Land. Soc. Chariratief Centrum Brochure Leven van Laten Leven van Sectie Jeugdzorg NJG., 1959, 1962, 1963/64, 1963; 261A
      Zie ook Sectie Jeugdzorg van de Nederlandse Jeugd Gemeenschap - Dia-Pocket-Projekt.
    - Voorbereidingen aan de totstandkoming van de Stichting Samenwerkende Landelijke Centrale Organen voor Wijk-, Buurt- en Clubhuizen (SALCO), Overleg van Voorzitters en Direkteuren van de 8 l.c.o.'s voor club- en buurthuiswerk betr. eventuele samenwerking., 264
      Betr. Federatie Ankerclubuiswerk, Kath. Nat. Stg. voor Bijzonder Gezinswerk en Jeugdzorg, Landelijke Vereniging Clubhuiswerk, Leger de Heils, Stg. Evangelisch Herstel en Opbouw, Vrijzinnig Protestantse Centrale voor Maatschappelijk Werk, nbv (deze 8 l.c.o's vormden tezamen de Sectie Jeugdzorg v.d. NJG
    - Voorbereidingen aan de totstandkoming van de Stichting Samenwerkende Landelijke Centrale Organen voor Wijk-, Buurt- en Clubhuizen (SALCO), Overleg van Direkteuren van de 8 l.c.O's voor club- en buurthuiswerk betr. eventuele samenwerking., 264
    - Voorbereidingen aan de totstandkoming van de Stichting Samenwerkende Landelijke Centrale Organen voor Wijk-, Buurt- en Clubhuizen (SALCO), Voorbereiding Oprichting Samenwerkingsorgaan van de 8 in de Sectie Jeugdzorg van de Nederlandse Jeugd Gemeenschap participerende landelijke organisaties., 1966 t/m 1967; 264
    - Voorbereidingen aan de totstandkoming van de Stichting Samenwerkende Landelijke Centrale Organen voor Wijk-, Buurt- en Clubhuizen (SALCO), Voorbereiding Oprichting Samenwerkingsorgaan van de 8 in de Sectie Jeugdzorg van de Nederlandse Jeugd Gemeenschap participerende landelijke organisaties tot opheffing van de Sectie Jeugdzorg van de NJG., 1968 en 1969; 264
    - Stichting Salco, landelijke organisatie voor wijk-, buurt- en clubhuiswerk., 261B
      Voorheen Stichting Landelijke Centrale Organen voor wijk-, buurt- en clubhuiswerk.
      Zie ook OPBOUW VAN DE ORGANISATIE/RELATIE-SAMENWERKING NBV/Salco va. 1969.
      Organisatie (v.a. 1/3/69 t/m medio 1977).
      Aktiviteiten mbt opleiding en deskundigheidsbevordering algemeen.
      Aktiviteiten mbt opleiding en deskundigheidsbevordering, commissie vergaderingen v.a. sept. 1976.
  - Landelijke Organisaties
    - Stichting Commissie voor Huishoudelijke- en Gezinsvoorlichting chronologische correspondentie., 1947/april 1957; 357
    - Stichting Nationale Federatie voor Huishoudelijke en Gezinsvoorlichting, algemeen., 1960-1971; 357
    - Stichting Nationale Federatie voor Huishoudelijke en Gezinsvoorlichting, algemeen bestuur, vergaderingen., 1965-1966; 357
    - Stichting Nationale Federatie voor Huishoudelijke en Gezinsvoorlichting, algemeen bestuur, vergaderingen., 1967-1968; 357
    - Stichting Nationale Federatie voor Huishoudelijke en Gezinsvoorlichting, overige vergaderingen., 1961-1967; 362
    - Nationale Contactcommissie voor Gezinsbelangen + Gezinsraad., 1960-1969; 362
    - Convent van Algemene Organisaties, correspondentie., 1955-1964; 362
    - Centrum voor Jeugd en Lectuur., 1961-1969; 361
    - Stichting Nederlandse Jeugdherberg Centrale., 1948/49 en 1960-1969; 361
    - Goed Wonen, Stg. ter bevordering vh goede wonen en v.d. goede wooninrichting., 1960-1969; 361
    - Stichting Spel en Sport., 1962-1969; 361
    - Vereniging voor Huismuziek., 1960-1969; 361
    - Stichting Landelijk Contactorgaan Welzijnsstichtingen., 1962-1967; 361
    - Kontakten met de Vereniging tot Stichting van Volkshogescholen en met individuele vhs'en., 1946-1958; 347
    - Stichting Ruimte voor de Jeugd, correspondentie., 1961-1969; 347
      w.o. Enquete Werkgroep Meervoudig Algemeen Gebruik (1962)
    - Maatschappij tot Nut van 't Algemeen, corresp., 1947-1977; 347
    - Landelijke Vereniging voor Maatschappelijk Werk Humanitas., 1956-1976; 349
    - Landelijke Levensbeschouwelijke Samenwerkingsorganen, overleg met de NBV over samenwerking inzake ontwikkeling van het buurtwerk in Nederland., 1966-1969; 349
    - Nederlands Gesprek Centrum., 1954-1969; 349
    - Museum voor Ouders en Opvoeders., 1950-1957; 349
    - Landelijke Levensbeschouwelijke Samenwerkingsorganen, Permanent Overleg op het terrein van de Maatschappelijke Dienstverlening., april 1972 t/m okt. 1974; 346
      Voor vervolg zie JOINT.
    - NUSO, landelijke organisatie voor speeltuinwerk en jeugdrecreatie., 1955-1977; 329
    - Incidentele kontakten., 1965-1977; 329
    - Landelijke Stichting Welzijn voor Antillianen., 322, 323
      Voorbereidingen aan de tot standkoming 1969/jan. 1971.
      Vergaderingen tot aan de tot standkoming 1969/jan. 1971.
      Algemeen (1971/1976).
      Liquidatie van de Stg. per 1.3.76.
      Diverse correspondentie v.a. oprichting.
      Vergaderingen bestuur v.a. oprichting t/m 1972.
      Vergaderingen bestuur 1973/1974.
      Vergaderingen bestuur 1975/1976.
      Dokumentatie
      - Bestanddeel 1, 322
      - Bestanddeel 2, 323
- Organen voor Overleg en Samenwerking
  - Provinciale Opbouworganen
    - Algemeen., 1952-1974; 344
      Bespreking NBV/Opbouworganen 14/2/52.
      Diverse NBV-Enquetes naar kontakten met de POO's.
      Uitgangspunten NBV-Beleid tav POO's, spelregels contacten met POO's (1966).
      Notitie L.C. de Raadt over de relatie v.d. NBV tot de POO's, besproken met drs. K. Laansma van CRM (1968).
      Nota de POO's en de generale funktie (NRMW, jan.1969).
      Gesprek direkteuren POO's en de Leden Sectie Jeugdzorg vd NJG 1967 (zie ook NGJ, zie ook overleg met een aantal individuele Poo's).
      Ontwerp subsidieregelingen voor Provinciale Raden (1969).
      Verslag vd. studiedag van direkteuren van POO's dd. 2/5/74 Elfmaal-Andermaal.
      NJG, Globaal overzicht van de POO's jeugdwerk en de Opbouworganen (1953).
      Evaluatiereis langs de POO's door NIMO-medewerkers (1968).
    - POO-Groningen, correspondentie., 1947-1969; 344
      Chronologische correspondentie, vnl. geordend op kenmerk afzender/geadress. (veel van deze contacten hebben betrekking op Ontwikkeling Nieuw Werk in de provincies)
    - POO-Friesland, correspondentie., 1948-1956; 344
    - POO-Drenthe, correspondentie., 1946-1955; 344
    - POO-Overijssel, correspondentie., 1952-1967; 344
    - POO-Gelderland, correspondentie., 1946-1970; 344
      Zie ook Ontwikkeling Buurt- en Dorpshuiswerk in de Komgrondengebieden (Ontwikkelingsgebieden) (1955/1957.)
    - POO-Utrecht, correspondentie., 1949-1968; 344
      Chronologische correspondentie, vnl. geordend op kenmerk afzender/geadress. (eel van deze contacten hebben betrekking op Ontwikkeling Nieuw Werk in de provincies)
    - POO-Noord-Holland, correspondentie., 1952-1976; 344
    - POO-Zeeland, correspondentie., 1950-1970; 344
      Zie ook Maatschappelijk en Cultureel Opbouwwerk in de Rampgebieden (Zeeland ed.) 1953.
    - POO-Limburg, correspondentie., 1967-1970; 344
      Chronologische correspondentie, vnl. geordend op kenmerk afzender/geadress.(veel van deze contacten hebben betrekking op Ontwikkeling Nieuw Werk in de provincies)